【裁判字號】    88,易,972
【裁判日期】    890126
【裁判案由】    賭博
【裁判全文】
臺灣嘉義地方法院刑事判決                          八十八年度易字第九七二號
    公  訴  人  臺灣嘉義地方法院檢察署檢察官
    被      告  乙○○
    被      告  甲○○○
    被      告  庚○○
    被      告  己○○
    被      告  丁○○○
    被      告  辛○○○
    被      告  戊○○
    被      告  丙○○
右列被告等因賭博案件，經檢察官聲請簡易處刑（八十八年度偵字第一五四五號），
經本院改分依通常訴訟程序審理判決如左：
    主  文
乙○○意圖營利，聚眾賭博，處有期徒刑貳月，如易科罰金，以參佰元折算壹日，緩
刑參年。
甲○○○、庚○○、己○○、丁○○○、辛○○○、戊○○、丙○○在公眾得出入之
場所賭博財物，各處罰金壹仟元，如易服勞役，均以參佰元折算壹日。甲○○○、庚○○、己○○、戊○○、丙○○均緩刑參年。
扣案賭資壹萬參仟伍佰伍拾元、鏈寶壹個、鏈寶圖板壹塊、四色牌伍包均沒收。
    事  實
一、丁○○○前曾因犯賭博罪，經本院以八十四年度易字第六三三號判處有期徒刑六
    月、罰金五千元，如易科罰金、易服勞役均以三百元折算一日確定，並於八十四
    年七月三十一日執行完畢；辛○○○前因犯賭博罪，經本院以八十四年度易字第
    一六二零號判處罰金二千元，如易服勞役以三百元折算一日確定，於八十五年二
    月二十八日執行完畢（二人於本件均未構成累犯）；猶不知悔改，因乙○○趁農
    曆過年期間之民國八十八年二月十六日中午許，在嘉義縣番路鄉番路村一鄰清水
    溪游泳池後果園之公眾得出入之場所，以俗稱「鏈寶」、四色牌等賭具，自任莊
    家，招來眾人賭博財物，遂與在場之甲○○○、庚○○、己○○、戊○○、丁○○○、辛○○○與丙○○等不特定人，以押注金錢於鏈寶圖板上，再由莊家以鏈
    寶隨機轉得數字以決定賭客與莊家間之賭資輸贏之方式互相賭博財物，每次輸贏
    新台幣（下同）一千元，並由擔任莊家之乙○○抽取五十元抽頭金。嗣經警於同
    年月日下午一時三十分許當場查獲，並自乙○○身上起初出鏈寶一個，在場當場
    亦扣有鏈寶圖板一塊、四色牌五包、賭資一萬三千五百五十元。
二、案經嘉義市縣政府警察局中埔分局報告台灣嘉義地方法院檢察署檢察官聲請簡易
    處刑經本院改分依通常訴訟程序審理。
    理  由
一、訊據被告乙○○、庚○○、己○○、丁○○○、辛○○○、戊○○、丙○○，對
    於右揭事實均坦承不諱；而甲○○○雖經本院傳喚未到庭，然其於警訊（警訊卷
    第四頁正面）、偵查中（參偵查卷第十六頁正面）亦均已坦承確有下注參與賭博
    ；此外，復有扣案鏈寶一個、鏈寶圖一塊、四色牌五包、當場在賭桌上之賭資一
    萬三千五百五十元可證，事證已臻明確，被告等八人犯行均足以認定。
二、按法院認應科拘役罰金之案件，被告經合法傳喚無正當理由不到庭者，得不待
    其陳述逕行判決，刑事訴訟法第三百零六條定有明文。查本件被告甲○○○經合
    法傳喚無正當理由不到庭，此有送達回證在卷可稽，而甲○○○所為本件犯行本
    院認應科罰金刑，爰依前開規定不待其陳述而逕行判決，合先敘明。
三、核被告乙○○所為，係犯刑法第二百六十六條第一項前段普通賭博罪、第二百六
    十八條第一項後段之意圖營利聚眾賭博罪；又被告乙○○所犯二罪係一行為觸犯
    二罪名，屬想像競合，應從一重之刑法第二百六十八條第一項後段之意圖營利聚
    眾賭博罪處斷。而被告己○○、丁○○○、辛○○○、戊○○、丙○○、庚○○
    、甲○○○所為，均係犯刑法第二百六十六條第一項前段之普通賭博罪。爰審酌
    被告等人犯罪之動機、目的、手段，其品性、生活狀況、智識程度、犯罪所生之
    損害，及犯罪後態度等一切情狀，量處如主文所示之刑，併諭知有期徒刑易科罰
    金、罰金易服勞役之折算標準。又查被告丁○○○前於八十四年間曾因犯賭博罪
    ，經本院判處有期徒刑六月，併科罰金五千元，有期徒刑如易科罰金、罰金易服
    勞役均以三百元折算一日確定，並於八十四年七月三十一日執行完畢；而被告辛○○○前於八十四年間亦因犯賭博罪，經本院判處罰金二千元，如易服勞役以三
    百元折算一日確定，於八十五年二月二十八日執行完畢，除該二被告不予宣告緩
    刑外，其餘被告乙○○、甲○○○、庚○○、己○○、戊○○、丙○○等人前均
    未曾受有期徒刑以上刑之宣告，此有被告八人之全國前案查註紀錄表附卷可稽；
    乙○○、甲○○○、庚○○、己○○、戊○○、丙○○等六名被告因一時失慮，
    偶罹刑典，事後已坦承犯行，深具悔意，經此刑之宣告後，應知警惕而無再犯之
    虞，本院因認暫不執行其刑為當，皆予以宣告緩刑三年，用啟自新。扣案之賭資
    一萬三千五百五十元係當場賭台上之財物；鏈寶一個、鏈寶圖板一塊、四色牌五
    包則係當場賭博器具，均應依刑法第二百六十六條第二項併予宣告沒收；而另扣
    案之塑膠椅十六張、帆布一塊則顯非供本件犯罪所用之物，與本件被告之犯行無
    關，爰不予宣告沒收，附此敘明。
據上論結，應依刑事訴訟法第二百九十九條第一項前段、第三百零六條，刑法第二百
六十六條第一項前段、第二項、第二百六十八條第一項後段、第五十五條、第四十一
條、第四十二條第二項、第七十四條第一款，罰金罰鍰提高標準條例第一條前段、第
二條第一項，判決如主文。
本案經檢察官林世芬到庭執行職務。
中    華    民    國      八十九      年    一      月      二十六  日
                            臺灣嘉義地方法院刑事第二庭
                                法  官  黃國益
右為正本證明與原本無異。
如不服本判決，應於送達後十日內，向本院提出上訴狀。
                                書記官
中    華    民    國                  年              月              日
附錄本判決論罪之法條：


司法院資訊處製作；財團法人民間司法改革基金會備份。
